【裁判字號】    87,訴,603
【裁判日期】    890324
【裁判案由】    煙毒
【裁判全文】
臺灣板橋地方法院刑事判決                          八十七年度訴字第六０三號
    公  訴  人  臺灣板橋地方法院檢察署檢察官
    被      告  丙○○
右列被告因違反毒品危害防制條例案件，經檢察官提起公訴（八十七年度偵字第三四
八二號），暨移送併案審理（八十九年度毒偵字第五五五號），甲○判決如左：
      主  文
丙○○連續施用第一級毒品，免刑。
扣案之注射針筒壹支，沒收。
      事  實
一、丙○○前於民國（下同）八十二年八月三十日，因違反肅清煙毒條例及麻醉藥品
    管理條例案件，經甲○分別判處有期徒刑三年及五月，定應執行有期徒刑三年二
    月，並經臺灣高等法院於八十三年一月二十日駁回上訴而判決確定，復於八十四
    年一月二十日，因違反肅清煙毒條例案件，經法院判處有期徒刑三年四月確定，
    上揭二確定之罪刑接續執行，縮刑期滿日期為八十九年七月三十日，並於八十五
    年七月二十五日因縮短刑期假釋出監（未構成累犯）。詎猶不知悔改，竟基於施
    用第一級毒品海洛因之概括犯意，自假釋期間中之八十七年一月初之某日起至八
    十七年六月八日止，連續在如附表所示之處所，施用第一級毒品海洛因多次（其
    施用時間及地點均詳如附表所示）。嗣丙○○經警先於八十七年二月十日下午四
    時十分許，在其位於臺北縣三峽鎮○○路十六巷三號住處查獲，並扣得其所有供
    其施用毒品海洛因之工具注射針筒一支，又於八十七年六月十日下午一時四十分
    許，在其友人江庭瑋位於臺北縣鶯歌鎮○○路三二八巷四號住處查獲。案經公訴
    人提起公訴，由甲○於八十七年七月十四日以八十七年度訴字第六０三號裁定送
    勒戒處所觀察、勒戒後，經認有繼續施用毒品之傾向，甲○復於八十七年八月十
    八日裁定令入戒治處所施以強制戒治一年，嗣因戒治處遇成效合格，再經甲○於
    八十七年十二月十四日裁定停止戒治所餘戒治期間付保護管束，並於八十七年十
    二月二十三日出所。惟丙○○嗣因違反保護管束應行遵守事項之規定，且情節重
    大，遂經甲○於八十八年六月十一日撤銷停止戒治，令入戒治處所施以強制戒治
    ，至八十九年三月十日強制戒治執行期滿。
二、案經臺北縣警察局土城分局報告臺灣板橋地方法院檢察署檢察官偵查起訴，暨移
    送併案審理，嗣經甲○裁定送觀察勒戒後，因認有繼續施用毒品傾向，復經裁定
    令入戒治處所施以強制戒治一年，嗣因戒治處遇成效合格而裁定停止戒治，所餘
    戒治期間交付保護管束，再經甲○撤銷停止戒治，令入戒治處所施以強制戒治，
    至八十九年三月十日強制戒治執行期滿。
      理  由
一、右開事實，迭據被告丙○○於警訊、檢察官偵訊及甲○調查時坦承不諱，又被告
    先後為警查獲時所採取之尿液檢體中，均檢出嗎啡陽性反應，有法務部調查局八
    十七年四月十三日陸字第８７０２４０９４號檢驗通知書、臺北縣衛生局八十
    七年七月六日北縣衛煙檢字第２６２５０、２６２５１號煙毒檢驗成績書影本
    各乙紙附卷可稽，及被告丙○○所有供其施用海洛因犯行時所用之注射針筒一支
    扣案在卷可資佐證，足認被告前揭連續施用第一級毒品海洛因之自白與事實相符
    而堪予採信。故本件事證明確，被告犯行堪以認定，應予依法論科。
二、查被告丙○○行為後，肅清煙毒條例名稱業於八十七年五月二十日修正為毒品危
    害防制條例，並於同日修正公布全文，同年月二十二日起生效施行，於該條例中
    將毒品依其成癮性、濫用性及對社會危害性分為三級，海洛因則明定列為第一級
    毒品，施用第一級毒品者，同條例第十條第一項訂有處罰之規定。茲將上揭修正
    公布之新規定，與被告行為時之肅清煙毒條例第九條第一項之施用毒品罪，經綜
    合法定刑之輕重及全部適用之結果而為比較後，應認毒品危害防制條例為有利於
    被告之規定。故核被告丙○○所為，係犯毒品危害防制條例第十條第一項之施用
    第一級毒品罪。被告施用前後持有海洛因之低度行為，為施用之高度行為所吸收
    ，均不另論罪。又其先後多次之施用犯行，時間緊接，方法相同，復觸犯構成犯
    罪要件相同之罪名，顯係基於概括之犯意而為，應依連續犯之規定論以一罪。另
    查被告如附表編號二所示之施用海洛因之犯行，雖未據公訴人提起公訴，惟因與
    已起訴部分有連續犯之裁判上一罪關係，自為起訴效力所及之範圍，應由甲○併
    予審究，附予敘明。末查被告前如事實欄所載，因施用第一級毒品海洛因案件，
    經甲○裁定送勒戒處所觀察、勒戒後，因認有繼續施用毒品之傾向，復由甲○裁
    定令入戒治處所施以強制戒治一年，嗣因戒治處遇成效合格由甲○裁定停止戒治
    ，所餘戒治期間交付保護管束，並於八十七年十二月二十三日出所，惟嗣因違反
    保護管束應行遵守事項之規定，且情節重大，遂經甲○於八十八年六月十一日撤
    銷停止戒治，令入戒治處所施以強制戒治，至八十九年三月十日強制戒治執行期
    滿等情，有前揭案件之刑事裁定影本各乙份、臺灣臺北看守所附設勒戒處所八十
    七年八月十四日之有無繼續施用毒品傾向證明書、臺灣臺北戒治所八十七年十二
    月四日北監守教字第五三八七號函所附之報請停止戒治報告表及臺灣板橋地方法
    院檢察署八十八年五月三十一日乙○金管字第三六一九０號函各乙份在卷可查。
    又被告業於八十九年三月十日強制戒治執行期滿乙節，亦有臺灣臺北戒治所八十
    九年二月十日北戒守總籍字第０七一六號函乙紙附卷可按，故足堪認定被告強制
    戒治期間業已屆滿，爰依毒品危害防制條例第二十三條第一項、第三十五條第三
    款之規定，應就被告連續施用第一級毒品之犯行，為如主文第一項免刑之諭知。
    扣案之注射針筒一支，依社會通念尚難認係專以施用毒品為其用途，故不併予宣
    告沒收銷燬之，惟既係供被告丙○○施用海洛因犯行時所用，且為被告所有之物
    ，業據其供明在卷，故仍應依刑法第三十八條第一項第二款之規定，併為如主文
    第二項沒收之諭知。
據上論斷，應依刑事訴訟法第二百九十九條第一項但書，毒品危害防制條例第十條第
一項、第二十三條第一項、第三十五條第三款，刑法第十一條前段、第二條第一項前
段、第五十六條、第三十八條第一項第二款、第三十九條，判決如主文。
本案經檢察官高奕驤到庭執行職務
中      華      民      國      八十九    年      三    月    二十四    日
                                臺灣板橋地方法院刑事第三庭
                                      法  官    陳志揚
右正本證明與原本無異。
如不服本判決，應於判決送達後十日內向甲○提出上訴狀 (應附繕本) ，上訴於
臺灣高等法院。
                                      書記官    陳慶樹
中      華      民      國      八十九      年    四    月  七    日
附錄本案論罪科刑法條全文：
毒品危害防制條例第十條
  施用第一級毒品者，處六月以上五年以下有期徒刑。
  施用第二級毒品者，處三年以下有期徒刑。
附表：
┌──┬───────────┬───────────────┬────┐
│編號│施    用    時    間  │  施  用  地  點  及  方  法  │備    註│
├──┼───────────┼───────────────┼────┤
│一  │自八十七年一月初之某日│在臺北縣三峽鎮○○路十六巷三號│        │
│    │起至同年二月八日止    │住處，以針筒注射方式施用海洛因│        │
├──┼───────────┼───────────────┼────┤
│二  │自八十七年五月間之某日│在同上址住處，以針筒注射方式施│        │
│    │起至同年六月八日止    │用海洛因                      │        │
└──┴───────────┴───────────────┴────┘


司法院資訊處製作；財團法人民間司法改革基金會備份。
